Inventaris van het archief van het Christelijk-Historisch Dagblad "De Nederlander", 1893-1949
Nationaal Archief, Den Haag
Christelijk-Historisch Dagblad "De Nederlander"
CHU / De Nederlander
1893-1949
I24611
8.00 meter; 142 inventarisnummers.
Normale geschreven, getypte en gedrukte documenten, geen bijzondere handschriften.
Nationaal Archief, Den Haag
Dagblad "De Nederlander"
Deze toegang bevat een lijst van jaargangen geordend per kwartaal of maand, van het dagblad "De Nederlander"1893-1949.
Archiefvorming
Geschiedenis van het archiefbeheer
De verwerving van het archief
De rechtstitel is (nog) onbekend.
2.19
Aanwijzingen voor de gebruiker
Openbaarheidsbeperkingen
Volledig openbaar.
Materiële beperkingen
Aanvraaginstructie
Openbare archiefstukken kunnen online worden aangevraagd en gereserveerd. U kunt dit ook via de terminals in de studiezaal van het Nationaal Archief doen. Om te kunnen reserveren dient u de volgende stappen te volgen:
U maakt een profiel aan op www.gahetna.nl, en logt vervolgens in
Via de archiefinventaris (alleen de beschrijvingen met rode nummers) selecteert u het gewenste archiefstuk door op de knop 'Reserveren' te klikken
In het volgende scherm geeft u aan op welke dag u het archiefstuk wilt inzien
Indien u zich bevindt in de studiezaal en een tafelnummer heeft ontvangen kunt u dit nummer vermelden. Als u geen tafelnummer heeft kunt u tafelnummer 777 laten staan
Vervolgens bevestigt u uw reservering door deze te versturen.
Verwant materiaal
Beschikbaarheid van kopieën
Verwante archieven
Nationaal Archief:
2.19.046.01 - Christelijk-Historische Unie
2.19.046.02 - de jhr. mr. A.F. de Savornin Lohman-stichting
2.19.046.03 - Christelijk-Historische Persorganisaties
2.19.046.04 - Christelijk-Historische Jongeren Organisatie
2.19.046.05 - Federatieve Christelijk-Historische Vrouwencentrale
2.19.046.06 - Vereniging van C.-H. leden van gemeentebesturen
2.19.046.08 - Landelijk Commitee Vriendenkring AR/CH
Beschrijving van de series en archiefbestanddelen
- Jaargangen van het dagblad De Nederlander, 1893-1949; 1-140
  - 4e kwartaal 1893 tot en met 3e kwartaal 1894, 1
  - 4e kwartaal 1894 tot en met 3e kwartaal 1895, 2
  - 4e kwartaal 1895, 3
  - jaargang 1896, 4
  - jaargang 1897, 5
  - 4e kwartaal 1897 tot en met 3e kwartaal 1898, 6
  - 4e kwartaal 1898 tot en met 3e kwartaal 1899, 7
  - 4e kwartaal 1899 tot en met 3e kwartaal 1900, 8
  - 4e kwartaal 1900 tot en met 3e kwartaal 1901, 9
  - 4e kwartaal 1901 tot en met 3e kwartaal 1902, 10
  - 4e kwartaal 1902 tot en met 3e kwartaal 1903, 11
  - 4e kwartaal 1903 tot en met 3e kwartaal 1904, 12
  - 4e kwartaal 1904 tot en met 3e kwartaal 1905, 13
  - 4e kwartaal 1905 tot en met 3e kwartaal 1906, 14
  - 4e kwartaal 1906 tot en met 3e kwartaal 1907, 15
  - 4e kwartaal 1907 tot en met 3e kwartaal 1908, 16
  - 4e kwartaal 1908 tot en met 3e kwartaal 1909, 17
  - 4e kwartaal 1909 tot en met 3e kwartaal 1910, 18
  - jaargang 1910, 19
  - 4e kwartaal 1910 tot en met 3e kwartaal 1911, 20
  - jaargang 1911, 21
  - jaargang 1912, 22
  - jaargang 1913, 23
  - 3e kwartaal 1914 tot en met 4e kwartaal 1914, 24
  - 2e kwartaal 1914 tot en met 3e kwartaal 1914, 25
  - 1e kwartaal 1914 tot en met 2e kwartaal 1914, 26
  - jaargang 1915, 27
  - 1e en 2e kwartaal 1916, 28
  - 3e en 4e kwartaal 1916, 29
  - 1e en 2e kwartaal 1917, 30
  - 3e en 4e kwartaal 1917, 31
  - 1e en 2e kwartaal 1918, 32
  - 3e en 4e kwartaal 1918, 33
  - 1e en 2e kwartaal 1919, 34
  - 3e en 4e kwartaal 1919, 35
  - 1e en 2e kwartaal 1920, 36
  - 3e en 4e kwartaal 1920, 37
  - 1e en 2e kwartaal 1921, 38
  - 3e en 4e kwartaal 1921, 39
  - 1e en 2e kwartaal 1922, 40
  - 3e en 4e kwartaal 1922, 41
  - 1e en 2e kwartaal 1923, 42
  - 3e en 4e kwartaal 1923, 43
  - 1e en 2e kwartaal 1924, 44
  - 3e en 4e kwartaal 1924, 45
  - 1e en 2e kwartaal 1925, 46
  - 3e en 4e kwartaal 1925, 47
  - 1e en 2e kwartaal 1926, 48
  - 3e en 4e kwartaal 1926, 49
  - 1e en 2e kwartaal 1927, 50
  - 3e en 4e kwartaal 1927, 51
  - 1e en 2e kwartaal 1928, 52
  - 3e en 4e kwartaal 1928, 53
  - 1e en 2e kwartaal 1929, 54
  - 3e en 4e kwartaal 1929, 55
  - 1e en 2e kwartaal 1930, 56
  - 3e en 4e kwartaal 1930, 57
  - 1e en 2e kwartaal 1931, 58
  - 3e en 4e kwartaal 1931, 59
  - 1e kwartaal 1932, 60
  - 2e kwartaal 1932, 61
  - 3e kwartaal 1932, 62
  - 4e kwartaal 1932, 63
  - 1e kwartaal 1933, 64
  - 2e kwartaal 1933, 65
  - 3e kwartaal 1933, 66
  - 4e kwartaal 1933, 67
  - 1e kwartaal 1934, 68
  - 2e kwartaal 1934, 69
  - 3e kwartaal 1934, 70
  - 4e kwartaal 1934, 71
  - 1e kwartaal 1935, 72
  - 2e kwartaal 1935, 73
  - 3e kwartaal 1935, 74
  - 4e kwartaal 1935, 75
  - 1e kwartaal 1936, 76
  - 2e kwartaal 1936, 77
  - 3e kwartaal 1936, 78
  - 4e kwartaal 1936, 79
  - Januari 1937, 80
  - Februari 1937, 81
  - Maart 1937, 82
  - April 1937, 83
  - Mei 1937, 84
  - Juni 1937, 85
  - Juli 1937, 86
  - Augustus 1937, 87
  - September 1937, 88
  - October-November 1937, 89
  - December 1937, 90
  - Januari 1938, 91
  - Februari 1938, 92
  - Maart 1938, 93
  - April 1938, 94
  - Mei 1938, 95
  - Juni 1938, 96
  - Juli 1938, 97
  - September 1938, 98
  - October 1938, 99
  - November 1938, 100
  - December 1938, 101
  - Januari 1939, 102
  - Februari 1939, 103
  - Maart 1939, 104
  - April 1939, 105
  - Mei 1939, 106
  - Juni 1939, 107
  - Juli 1939, 108
  - Augustus 1939, 109
  - September 1939, 110
  - October 1939, 111
  - November 1939, 112
  - December 1939, 113
  - Januari 1940, 114
  - Februari 1940, 115
  - Maart 1940, 116
  - April 1940, 117
  - Mei 1940, 118
  - Juni 1940, 119
  - Augustus 1940, 120
  - October 1940, 121
  - November 1940, 122
  - December 1940, 123
  - Januari 1941, 124
  - Februari 1941, 125
  - Maart 1941, 126
  - April 1941, 127
  - Mei 1941, 128
  - Juni 1941, 129
  - Juli 1941, 130
  - Augustus 1941, 131
  - September 1941, 132
  - 1-15 October 1941, 133
  - 21 Juni tot en met 31 December 1946, 134
  - 1e en 2e kwartaal 1947, 135
  - 3e en 4e kwartaal 1947, 136
  - 1 Januari tot en met 31 Juli 1948, 137
  - 2 Augustus tot en met 6 October 1948, 138
  - 7 October tot en met 31 December 1948, 139
  - 3 Januari tot en met 4 April 1949, 140
- Stukken geredigeerd door Prof. Dr. J.R. Slotemaker de Bruine., 3 Juni 1923 tot en met 15 mei 1926.; 141
  Gebonden als register.
- Veertiendaagsch Bijblad., 20 december 1922 tot en met 20 juli 1925; 142